臺灣高雄地方法院刑事判決
110年度訴字第838號
公  訴  人  臺灣高雄地方檢察署檢察官
被      告  林怡君



指定辯護人  本院公設辯護人  蘇鴻吉
上列被告因違反毒品危害防制條例案件，經檢察官提起公訴（11
0年度偵字第14712號），本院判決如下：
　　主　文
林怡君販賣第二級毒品，處有期徒刑伍年壹月。
未扣案之犯罪所得新臺幣壹仟元，沒收，於全部或一部不能沒收
或不宜執行沒收時，追徵其價額。
　　事　實
一、林怡君明知甲基安非他命屬毒品危害防制條例所定之第二級
    毒品，不得非法販賣、持有，竟基於販賣第二級毒品以營利
    之犯意，於民國110年2月23日20時許，在高雄市三民區九如
    三路268巷附近，販賣第二級毒品甲基安非他命1小包（重量
    不詳）與李定樺，並當場收訖價金新臺幣（下同）1,000元
    完畢（未扣案），藉此營利。嗣因李定樺供出毒品來源，經
    警循線查悉上情。
二、案經高雄市政府警察局新興分局報告臺灣高雄地方檢察署檢
    察官偵查起訴。
　　理　由
一、證據能力之判斷
　　本判決所引用具有傳聞證據性質之資料，業經檢察官、被告
    林怡君（下稱被告）及辯護人於本院審理中，明示同意有證
    據能力（見本院110年度訴字第838號卷〈下稱本院卷〉第29、
    79頁），本院審酌各該證據作成時之客觀環境及條件，均無
    違法不當取證或明顯欠缺信用性之情形，作為證據使用皆屬
    適當，依刑事訴訟法第159條之5規定，自有證據能力；其餘
    各項非供述證據，則無證據證明係公務員違背法定程序所取
    得，或有證明力明顯過低之情形，且經本院於審判期日合法
    踐行證據調查程序，由檢察官、被告及辯護人互為辯論，業
    已保障當事人訴訟上之程序權，依同法第158條之4規定，本
    院均得採為證據。
二、認定事實所憑之證據及理由
　㈠前揭事實，業據被告於偵訊及本院審理時均自白不諱（見臺
    灣高雄地方檢察署110年度偵字第14712號卷〈下稱偵卷〉第93
    -94頁、本院卷第27-31、77-79、82-83頁），且經證人李定
    樺於警詢、偵訊時證述明確（見高雄市政府警察局新興分局
    刑案偵查卷宗〈下稱警卷〉第29-31頁、偵卷第63-67頁），復
    有指認犯罪嫌疑人紀錄表、通訊軟體對話紀錄、通聯調閱查
    詢單、正修科技大學超微量研究科技中心尿液檢驗報告暨濫
    用藥物尿液檢體監管紀錄表在卷可稽（見警卷第33-49、51-
    53、71-73頁），足認被告上開任意性自白，核與事實相符
    ，得為本件論科之依據。
  ㈡又被告前述販賣毒品有約定價金1,000元並收取完畢，業據被
    告於本院審理時自承在卷（見本院卷第83頁），而販賣甲基
    安非他命等毒品，並無一定之價格，隨供需雙方之資力或關
    係之需求之數量、貨源之充裕與否、販賣者對於資金之需求
    如何與殷切與否而有不同標準，依一般社會通念，販賣行為
    在通常情形下均係以牟利為其主要誘因及目的，當無可能甘
    冒遭查獲之重大風險，取得毒品後仍按同一價量轉售之理，
    舉凡毒品之有償交易，除足以反證其確另基於某種非圖利本
    意之關係外，通常尚難因無法查悉其買進、賣出之差價，而
    諉無營利之意思，應認被告前述販賣第二級毒品犯行，確可
    賺取轉手間之價差為利潤，自係基於營利之意圖所為無訛。
　㈢綜上，本件事證明確，被告前揭犯行，已堪認定，應予依法
    論科。
三、論罪科刑之理由
　㈠罪名及罪數
　　按甲基安非他命係毒品危害防制條例第2條第2項第2款所列
    之第二級毒品，不得非法販賣、持有。核被告所為，係犯毒
    品危害防制條例第4條第2項之販賣第二級毒品罪。其持有毒
    品之低度行為，為販賣之高度行為所吸收，不另論罪。
　㈡刑之減輕
　  按犯毒品危害防制條例第4條至第8條之罪，於偵查及歷次審
    判中均自白者，減輕其刑，同條例第17條第2項定有明文。
    查被告於偵查及審判中，就上揭販賣第二級毒品犯行均自白
    不諱，業如前述，符合前揭偵審自白減輕規定鼓勵犯罪行為
    人自白悔過，以期訴訟經濟之立法目的，應依法減輕其刑。
    至辯護人雖另以本件被告販毒之金額、數量均屬輕微，犯後
    亦坦承犯行，而修正後毒品危害防制條例刑度過於苛酷，請
    依刑法第59條規定酌減其刑等語，為被告辯護。惟刑法第59
    條酌減其刑，必須犯罪另有特殊之原因與環境等情狀，在客
    觀上足以引起一般之同情，認為確可憫恕，且即予宣告法定
    最低度之刑，猶嫌過重者，始有適用，而可減輕至法定最低
    度刑以下，如別有法定減輕之事由者，應優先適用法定減輕
    事由減輕其刑後，猶嫌過重時，方得為之。本院考量毒品嚴
    重戕害安國民健康且社會秩序危害甚鉅，依被告犯罪情狀以
    觀，客觀上並無足以引起一般同情，認為即使依毒品危害防
    制條例第17條第2項規定減輕其刑後，宣告法定低度刑度5年
    猶嫌過重之情形，辯護人前揭辯護意旨，固可作為量刑之有
    利因素（詳後述），然尚無從依刑法第59條規定酌減其刑，
    附此敘明。
  ㈢量刑依據
　　爰以行為人之責任為基礎，審酌被告前已有多次施用毒品前
    科，有臺灣高等法院被告前案紀錄表在卷可參（見外放前科
    卷），本身染有毒癮，明知毒品嚴重影響施用者身心健康，
    難以戒除，仍販賣甲基安非他命與李定樺，自應予責難；惟
    念被告前揭販毒金額、數量非大，且犯罪後始終坦承犯行，
    並就犯罪細節詳盡供述，犯後態度良好；另被告自述學歷為
    國中畢業、先前從事代購工作、與前夫母親同住、健康狀況
    良好，無重大疾病等語（見本院卷第83頁），及其智識程度
    、生活狀況等一切情狀，量處如主文第一項所示之刑。　
四、沒收之宣告
　　按犯罪所得，屬於犯罪行為人者，沒收之；沒收，於全部或
    一部不能沒收或不宜執行沒收時，追徵其價額，刑法第38條
    之1第1項前段、第3項定有明文。查未扣案之販毒所得1,000
    元，業據被告坦承已收取完畢等語（見本院卷第83頁），係
    屬被告因本案販毒所得之財物，雖未扣案，仍應隨同被告前
    揭販賣第二級毒品罪，予以宣告沒收，並諭知於全部或一部
    不能沒收或不宜執行沒收時，追徵其價額。
據上論斷，應依刑事訴訟法第299條第1項前段，判決如主文。
本案經檢察官張貽琮提起公訴，檢察官陳俊宏到庭執行職務。
中　　華　　民　　國　　111　　年　　7　　月　　12　　日
                  刑事第十一庭  審判長法  官  莊珮吟
                                      法  官  洪碩垣
                                      法  官  黃鳳岐
以上正本證明與原本無異。
如不服本判決，應於送達後20日內，向本院提出上訴狀。
中　　華　　民　　國　　111 　年　　7 　　月　　14　　日
                                      書記官  林依潔
【附錄】本案論罪科刑法條
毒品危害防制條例第4條第2項
製造、運輸、販賣第二級毒品者，處無期徒刑或10年以上有期徒
刑，得併科新臺幣1,500萬元以下罰金。